Federico A. Klappenbach

Bioingeniero, Project Manager en UNOPS

fedeklapp@yahoo.com.ar

Extracto

Bioingeniero (UNER) con Especialización en Project Management - PMI (UTN); 10 años de experiencia en el Área de Ingeniería Hospitalaria, amplios conocimientos en Gestión y Adquisición de Tecnología Médica e Instalaciones Especiales (Gases Medicinales, Climatización, Energía Eléctrica, Instalaciones de Incendio, etc.). Consultor Técnico en Proyectos de Cooperación Internacional (UNOPS, OPS, IMG, PNUD, PROCEFHA, etc.) para la Planificación, Adquisición y Puesta en Marcha de Equipamiento, con presupuestos superiores a los 100 millones de U\$S. Responsable de Proyecto en diversas Instalaciones de Equipos de Alta Complejidad (Resonancia, Tomografía, Angiografía, Quirófanos, Esterilización, etc.). Experiencia en Análisis de Planos, Diseño de Áreas, Diagrama de Recorridos, etc. Experiencia en el Área Privada como Jefe de Ingeniería gerenciando más de 20 millones de U\$S en Equipamiento Medico y más de 12.000 m2 de Facility Management (Grupos Electrógenos, Tableros Eléctricos, Climatización, Chillers, Rooftops, Bombas, Motores, Incendio, Iluminación, etc.). Experiencia en Gestión Pública como Jefe de Departamento a nivel Provincial con incumbencia en 30 Hospitales Provinciales, participando en la confección de especificaciones técnicas y/o análisis de ofertas para la compra de equipamiento medico a través de concursos y licitaciones publicas a nivel Provincial y Nacional. Diseño e Implementación de Programas de Mantenimiento, efectuando la Contratación y Coordinación de Técnicos e Ingenieros (mas de 10 personas a cargo) para brindar mantenimiento Preventivo y Correctivo. Evaluación y Seguimiento de Contratos de Servicios, etc. Objetivos; Crecimiento profesional; Desarrollar contactos a nivel Nacional e Internacional; Asistencia Técnica en Proyectos. Colaborar con distintos grupos en la difusión de la profesión.- Especialidades: Asesoramiento Técnico, Bioingenieria, Ingeniería Biomédica, Project Management, Ingeniería Clínica, Gestión de Tecnología Medica.

Experiencia

Coordinador de Tecnología Medica at UNOPS (United Nations Office for Project Services) agosto de 2014 - Actualidad (8 meses)

Bioingeniero a cargo de la Coordinación del área de Tecnología Médica en el marco del servicio de Asistencia Técnica que UNOPS brinda a la Caja del Seguro Social (CSS) en la temática de infraestructura sostenible y gestión de proyectos en 16 Proyectos Hospitalarios por más de 100.000 m2 y U\$S 200 millones de Infraestructura. Coordinación de un equipo de trabajo con 2 Bioingenieros a cargo para desarrollar conjuntamente con el equipo de la CSS, el Estándar de Equipamiento por ambiente (room by room) requerido para equipar las nuevas unidades en ejecución, totalizando más de 40.000 Equipos con un presupuesto aproximado de U\$S 70 millones

Project Manager at UNOPS (United Nations Office for Project Services)

abril de 2014 - Actualidad (1 año)

Contratado como Especialista en Gestión de Proyectos de Telerradiología, en el marco del servicio de asistencia técnica que UNOPS brinda a la Caja del Seguro Social (CSS) de Panamá. Apoyo a la Dirección del Proyecto de la CSS para la gestión y seguimiento del proyecto. Planificación, organización, dirección y control de los recursos de la CSS con el objetivo de que el Proyecto pueda finalizar con éxito, cumpliendo los requisitos de calidad, presupuesto y plazos previstos. El Proyecto contempla la implementación de una red nacional de Telerradiología; con la adquisición, puesta en marcha y mantenimiento de Equipamiento de Diagnóstico por Imágenes y Sistema RIS/PACS por mas de 88 millones de U\$S.-

Jefe de Ingenieria Clinica at Fundación Medica de Río Negro y Neuquén

febrero de 2008 - abril de 2014 (6 años 3 meses)

GRUPO SCHROEDER: Fundación Medica de Río Negro Y Neuquén - Clínica Radiológica del Sur S.A. e Imágenes S.A – Provincia del Neuquén. Centro de alta complejidad de Diagnostico por Imágenes, Tratamientos Oncológicos y Cirugía Cardiovascular. Bioingeniero a Cargo del Área de Ingeniería Clínica, realizando Tareas de Gestión y Adquisición de Tecnología Médica e Instalaciones Hospitalarias, para una base instalada superior a los 20 millones de U\$S en Equipamiento Medico.-

Consultor Experto en Equipamiento Biomédico at UNOPS (United Nations Office for Project Services) julio de 2013 - agosto de 2013 (2 meses)

Oficina Regional para América Latina y el Caribe (LAC) Contratado como Experto Biomédico por UNOPS (LAC), para brindar asesoramiento técnico en el marco del proyecto de Advisory Service - infraestructura sostenible y gestión de proyectos – entre UNOPS y la Caja de Seguro Social de Panamá (CSS)

Consultor en Equipamiento Biomédico at IMG - The International Management Group mayo de 2008 - noviembre de 2008 (7 meses)

Contratado por la empresa IMG - The International Management Group, como Consultor - Ingeniero Especialista - Bioingeniero, para la confección de Especificaciones Técnicas de Equipamiento Medico. Proyecto "Supply and installation of Medical Equipment & Furniture for Jezzine Governmental Hospital – Beirut Republic of Lebanon".

Auxiliar de Catedra at UNIVERSIDAD NACIONAL DE LA PATAGONIA SAN JUAN BOSCO febrero de 2006 - febrero de 2008 (2 años 1 mes)

Materia: "Arquitectura de los Sistemas de Computo". Carrera: Licenciatura en Informática.

Auxiliar de Catedra at UNIVERSIDAD NACIONAL DE LA PATAGONIA SAN JUAN BOSCO febrero de 2006 - febrero de 2008 (2 años 1 mes)

Materia: "Introducción a la Computación". Carrera: Licenciatura en Informática.

Jefe del Departamento Provincial de Electromedicina at Secretaria de Salud Provincia del Chubut febrero de 2004 - febrero de 2008 (4 años 1 mes)

Bioingeniero a Cargo del Departamento Provincial de Electromedicina – dependiente de la Dirección Provincial de Recursos Físicos en Salud; realizando tareas de Gestión y Adquisición de Tecnología Médica para la red de hospitales Provinciales.

Consultor en Equipamiento Biomédico at IMG - The International Management Group

diciembre de 2006 - enero de 2007 (2 meses)

Contratado por la empresa IMG - The International Management Group, como Consultor - Ingeniero Especialista - Bioingeniero, para el estudio y análisis técnico de ofertas recibidas en Licitación Internacional del Ministerio de Salud Pública Republica Oriental Del Uruguay - Proyecto: "Credit Lines in support of the Public Health in Uruguay".-

Idiomas

Inglés

Aptitudes y conocimientos

Biomedical Engineering

Medical Devices

ISO 13485

Hospitals

Healthcare

Project Management

Facilities Management

Technical Advisory

Hospitales

Ingeniería biomédica

Análisis

Administración y dirección de empresas

Productos sanitarios

Gestión de proyectos

Asistencia sanitaria

Microsoft Excel

Liderazgo de equipos

Consultoría

Planeamiento de proyectos

Educación

Universidad Tecnológica Nacional

Project Management Expert, Project Management, 2011 - 2011

Universidad Nacional de Entre Ríos

Bioingeniero, Bioingenieria - Ing. Biomedica, 1997 - 2003

Intereses

Economía, Deportes en General, Música y Literatura.

Federico A. Klappenbach

Bioingeniero, Project Manager en UNOPS

fedeklapp@yahoo.com.ar



Contacta con Federico A. en LinkedIn